臺灣高等法院臺中分院刑事判決
111年度金上訴字第898號
上  訴  人  臺灣臺中地方檢察署檢察官
上  訴  人  
即  被  告  楊媚琳


上列上訴人因被告違反洗錢防制法等案件，不服臺灣臺中地方法
院110年度金訴字第479號中華民國111年2月22日第一審判決（起
訴案號：臺灣臺中地方檢察署110年度偵字第12912號，移送併辦
案號：110年度偵字第19984、21028、21570、23190、25572、40
178、40179、40180號），及於本院移送併辦（同署111年度偵字
第12068號），提起上訴，本院判決如下：
    主  文
原判決撤銷。
乙○○幫助犯洗錢防制法第十四條第一項之洗錢罪，處有期徒刑伍
月，併科罰金新臺幣叁萬元，罰金如易服勞役，以新臺幣壹仟元
折算壹日。 
    犯罪事實
一、乙○○於民國109年間，在臺中市中區中華路某網咖店，認識
    真實姓名年籍不詳、綽號「霸子」之成年人，乙○○與「霸子
    」聊天過程中，「霸子」向乙○○稱要玩線上博奕，而向乙○○
    租借銀行帳戶，乙○○依其智識程度及日常生活經驗，可預見
    若將個人金融機構帳戶之存摺、印章、金融卡、設定網路銀
    行之密碼交予陌生人使用，極可能遭該他人利用遂行詐欺取
    財之犯罪工具，並可能幫助該他人隱匿真實身分，使偵查機
    關難以查緝犯罪；亦預見提供帳戶可幫助詐欺取財成員進行
    現金提領而切斷資金金流，並隱匿詐欺犯罪所得去向及所在
    之一般洗錢犯行，竟為賺取租借帳戶之利益，同時基於縱若
    有人持以作為詐騙、洗錢之犯罪工具，亦無違背其本意之幫
    助詐欺取財及幫助一般洗錢之不確定故意，與「霸子」約定
    由乙○○提供其臺灣銀行帳號000-000000000000號帳戶予「霸
    子」，每半年可獲得報酬新臺幣（下同）3萬元。乙○○即於1
    09年12月1日下午某時，在臺中市西屯區黎明路與臺灣大道
    交叉口之統一超商門口，交付上開帳戶之存摺、印章、提款
    卡、設定網路銀行之密碼予「霸子」，「霸子」取得前述帳
    戶資料後（依卷內證據資料無從認定係3人以上共同為之，
    亦無從認定乙○○知悉「霸子」利用網際網路向公眾散布而犯
    詐欺取財罪，詳後述），即基於詐欺取財及一般洗錢之犯意
    聯絡，利用如附表所示詐騙內容，詐騙如附表所示之人，致
    使如附表所示之人因而陷於錯誤，並依指示分別匯款至前述
    金融帳戶內，隨即遭提領一空。嗣經附表所示之人發覺受騙
    而報警處理，因而循線查獲上情。
二、案經附表所示之人分別訴由新北市政府警察局中和分局、蘆
    洲分局、臺中市政府警察局豐原分局、烏日分局、第三分局
    、臺北市政府警察局大安分局移送臺灣臺中地方檢察署檢察
    官偵查起訴及移送併辦。
    理  由
壹、證據能力部分：
一、按被告以外之人於審判外之言詞或書面陳述，除法律有規定
    者外，不得作為證據。又被告以外之人於審判外之陳述，雖
    不符前4 條之規定，而經當事人於審判程序同意作為證據，
    法院審酌該言詞陳述或書面陳述作成時之情況，認為適當者
    ，亦得為證據。當事人、代理人或辯護人於法院調查證據時
    ，知有第159 條第1 項不得為證據之情形，而未於言詞辯論
    終結前聲明異議者，視為有前項之同意。刑事訴訟法第 159
    條第1 項、第159 條之5 分別定有明文。查本案以下引用之
    被告以外之人於審判外之言詞及書面陳述，檢察官、上訴人
    即被告乙○○（以下稱被告）均對於證據能力沒有意見，且迄
    至言詞辯論終結前均未聲明異議，本院審酌上開證據之作成
    ，並無違法或不當情形，且與本案待證事實具有關連性，認
    以之作為證據亦屬適當，依刑事訴訟法第159 條之5 第1 項
    之規定，認均有證據能力。
二、認定本案犯罪事實之非供述證據，查無違反法定程序取得，
    或其他不得作為證據之情形，且與本案待證事實間具有相當
　　關聯性，檢察官及被告亦均未爭執證據能力，認亦均有證據
    能力。
貳、認定犯罪事實所憑證據及理由：
一、訊據被告固坦承於前揭時、地，將其前開金融帳戶之存摺、
    印章、金融卡、網路銀行密碼交付他人使用之事實，惟矢口
    否認有何幫助詐欺及幫助一般洗錢犯行，辯稱：「霸子」拿
    一些別人的照片給我看，照片上有一些東西，寫遊藝網，還
    寫說資金來源都是合法的，他有叫我拍一張照片，上面要我
    寫本帳戶只作為博奕使用，我不知道他拿去詐騙云云。經查
    ：
  ㈠被告將其所申設之上開帳戶之存摺、印章、提款卡及密碼交
    付予綽號「霸子」之人，該人取得上開帳戶資料後，隨即以
    附表所示之方式，對附表所示之人為詐欺，使附表所示之人
    均陷於錯誤，而匯款至被告上開帳戶，並遭提領或轉帳等事
    實，迭經被告供述明確，亦據證人即告訴人癸○○、賴宜君、
    己○○、乙○○、辰○○、子○○、丙○、丑○○、卯○○、庚○○、丁○○
    、巳○○分別於警詢時證述明確（見偵12912卷第9至11頁、偵
    19984卷第35至44頁、偵21028卷第23至26頁、偵21570卷第2
    7至32頁、偵23190卷第47至49、83至84、101至103、251至2
    57、279至282、399至402頁、偵25572卷第19至29頁），並
    有臺灣銀行帳號000000000000號帳戶開戶資料、存摺存款歷
    史明細查詢、內政部警政署反詐騙諮詢專線紀錄表、臺中市
    政府警察局清水分局清泉派出所受理詐騙帳戶通報警示簡便
    格式表、金融機構聯防機制通報單、網路銀行轉帳明細截圖
    、癸○○之玉山銀行帳號0000000000000號帳戶存摺封面及內
    頁交易明細影本、臺中市政府警察局第六分局市政派出所受
    理詐騙帳戶通報警示簡便格式表、受理刑事案件報案三聯單
    、受理各類案件紀錄表、金融機構聯防機制通報單、賴宜君
    提出之對話紀錄畫面1份、臺幣活存明細2張、新北市政府警
    察局中和分局國光派出所受理詐騙帳戶通報警示簡便格式表
    、金融機構聯防機制通報單、LINE對話紀錄截圖、臺中市政
    府警察局第五分局文昌派出所受理詐騙帳戶通報警示簡便格
    式表、受理各類案件紀錄表、金融機構聯防機制通報單、乙○○之中國信託銀行帳號000000000000號帳戶存款交易明細、
    LINE對話紀錄截圖、新竹市警察局第三分局香山派出所受理
    各類案件紀錄表、受理刑事案件報案三聯單、受理詐騙帳戶
    通報警示簡便格式表、LINE對話紀錄截圖、辰○○之玉山銀行
    帳號0000000000000號帳戶存摺封面及內頁交易明細影本、
    高雄市政府警察局湖内分局路竹分駐所受理各類案件紀錄表
    、受理刑事案件報案三聯單、受理詐騙帳戶通報警示簡便格
    式表、内政部警政署反詐騙諮詢專線紀錄表、LINE對話紀錄
    截圖、自動櫃員機交易明細表翻拍畫面、新北市政府警察局
    永和分局中正橋派出所受理各類案件紀錄表、受理刑事案件
    報案三聯單、内政部警政署反詐騙諮詢專線紀錄表、交易明
    細、暱稱「羽」、「Chi Hung」LINE對話紀錄截圖、暱稱「
    Hao」對話紀錄截圖、彰化縣警察局員林分局大村分駐所受
    理各類案件紀錄表、受理刑事案件報案三聯單、受理詐騙帳
    戶通報警示簡便格式表、交易明細、桃園市政府警察局中壢
    分局自強派出所受理各類案件紀錄表、受理刑事案件報案三
    聯單、受理詐騙帳戶通報警示簡便格式表、LINE對話紀錄截
    圖、高雄市政府警察局林園分局大寮分駐所受理刑事案件報
    案三聯單、受理各類案件紀錄表、受理詐騙帳戶通報警示簡
    便格式表、内政部警政署反詐騙諮詢專線紀錄表、LINE對話
    紀錄截圖、臺南市政府警察局第一分局東門派出所受理刑事
    案件報案三聯 單、受理詐騙帳戶通報警示簡便格式表、内
    政部警政署反詐騙諮詢專線紀錄表、暱稱「沒問題先生」LI
    NE對話紀錄 、「市調實驗室」廣告頁面翻拍照片、中國信
    託銀行轉帳交易收據、巳○○受騙將款項匯入被告之臺銀帳戶
    之手機匯款交易成功之畫面照片附卷可參(見偵12912卷第23
    至41、53至55頁、偵19984卷第45至55、57至69、78、81至9
    5頁、偵21028卷第27至31、43至74頁、偵21570卷第93至100
    、109、115至116、125至188頁、偵23190卷第31至45、53至
    81、87至99、107至112、119、131至250、263至269、277、
    287至295、317至397、407至412、419、423至458頁、偵255
    72卷第31至37、41、57至61、99至104頁)，足資證明附表所
    示之人遭詐騙款項，確實分別匯入被告之上開帳戶，並遭人
    提領或轉帳。是被告上開帳戶確有供詐欺取財成員作為實施
    詐欺取財、一般洗錢犯行之用，應堪認定。
  ㈡被告雖以前開情詞置辯，惟查：
  ⒈現今社會詐騙案件頻傳，近來利用人頭帳戶行詐騙情狀屢見
    不鮮，詐騙成員佯稱以低價販售高級物品、友人借款、購物
    付款方式設定錯誤、中獎、退稅、家人遭擄、信用卡款對帳
    、提款卡密碼外洩等事由，使被害人誤信為真而依指示至自
    動櫃員機操作轉出款項或臨櫃匯款至人頭帳戶後，詐騙成員
    再提領完畢之詐騙手法，層出不窮，且經政府多方宣導，並
    經媒體反覆傳播，而諸如網路、電話詐騙，多數均係利用第
    三人帳戶，作為詐欺取財所得財物匯入、取款之犯罪工具，
    以逃避檢警查緝；況一般人至郵局或銀行開設帳戶，既無特
    殊限制且屬極為容易之事，如非供作犯罪使用，衡情當無出
    價使用他人帳戶之必要。依一般人通常知識、智能及經驗，
    均已詳知向陌生人購買、承租或其他方法取得金融機構帳戶
    者，多係欲藉該帳戶取得不法犯罪所得，並逃避追查，故避
    免自己之金融機構帳戶遭他人利用為詐財工具，應係一般生
    活所易於體察之常識。被告於原審審理時亦自陳：我在網咖
    遇到他本人，他自稱是「霸子」，主動找我搭訕，開始問我
    工作、有沒有缺錢，跟我提到借帳戶給他，我們聊了2、3個
    小時，他就提到這件事，他說他要自己用，他想要去玩線上
    博奕，跟我保證說這個不會怎麼樣，我有問他為何會跟我要
    帳戶而不用他自己的，他說他的帳戶不能用，我跟他約定使
    用期間好像是半年，對方就給我3萬元等語明確(見金訴卷第
    166頁)。被告既為成年人，具備一般人之判斷能力，甫與不
    相識之人見面，對方即提出借用帳戶的要求，一般人均會懷
    疑可能會作為非法使用，被告當時亦有此認識，被告雖辯稱
    對方向其保證不會怎樣，並提出網路銀行登入成功通知、其
    與綽號「霸子」之人Telegram聯繫訊息照片、楊哲偉本人及
    其身分證照片(見金訴卷第313至323頁)，佐證被告並不知悉
    提供帳戶係供詐欺使用。然查：對方的說法係自己要玩博弈
    ，如此以該人自己的帳號即足矣，對方卻向多人（包括被告
    及被告所稱之楊哲偉）借用帳號，依一般人之知識經驗判斷
    ，自會認為該人之保證實屬不可信，且被告在未提供任何勞
    力的情況下，僅出租帳戶就有半年3萬元之收入，顯與社會
    常情相悖，況被告於原審審理時亦自陳有懷疑提供帳戶就有
    3萬元，帳戶可能會被做不法使用等情(見金訴卷第310頁)，
    益徵被告就對方利用其前述帳戶作為詐欺取財、一般洗錢使
    用，應有預見可能且係經被告同意而交付供前開詐欺成員為
    詐欺取財、一般洗錢使用，應堪認定。被告辯稱其主觀上無
    幫助詐欺取財、一般洗錢之認識云云，顯不足採信。至於被
    告雖稱經其向友人李致霖詢問後，得知上手之真實姓名係「
    許志仲」，其再自臉書網站搜尋「許志仲」之個人頁面，並
    提供給檢警調查，惟經檢警調查後，因查無犯罪具體事證，
    業經檢察官簽結在案，有臺灣臺中地方檢察署111年3月2日
    中檢謀雲111他843字第1119021521號函附卷可稽（本院卷第
    25頁），亦附此敘明。
  ⒉被告雖將前述前開金融帳戶存摺、提款卡、金融卡及密碼交
    予詐欺取財成員使用，惟詐欺取財成員1人分飾多角，亦屬
    常情，本案無積極證據足資證明向被告收取帳戶者、向附表
    所示之人實施詐術及提領詐騙款項者均為不同之多數人，或
    確有3人以上之共同正犯參與本案詐欺取財犯行，另被告僅
    出租其帳戶，並無證據證明被告可預見詐欺之人利用網際網
    路方式行詐，依罪證有疑利於被告原則，尚難認前述詐欺取
    財成員人數已達3 人以上共同犯之情形，亦難認被告對本案
    詐欺正犯係利用網際網路對公眾散布方式犯之，有所預見而
    基於不確定幫助犯意提供前述帳戶，公訴意旨亦僅認被告有
    幫助普通詐欺之不確定故意，附此敘明。
  ㈢綜上所述，被告前揭所辯，係事後卸責之詞，不足採信。本
    案事證明確，被告上開犯行，應堪認定。
二、論罪科刑部分：
(一)按刑法關於正犯、從犯之區別，係以主觀犯意及客觀犯罪行
    為為其判斷標準，凡以自己犯罪意思而參與犯罪，無論所參
    與者是否係犯罪構成要件之行為，皆為正犯；至以幫助他人
    犯罪之意思而參與犯罪，所參與者又為犯罪構成要件以外之
    行為，則為從犯（最高法院109年度台上字第5037號判決要
    旨參照）。所謂幫助行為乃指對於被幫助者之犯罪行為，予
    以物質或精神上之支持，使其得以或易於實現構成要件，或
    使其行為造成更大之損害，而未參與實施犯罪構成要件者。
    準此，幫助犯之幫助行為應係指實施構成要件以外之行為。
    又提供金融帳戶提款卡及密碼供他人使用，嗣後被害人雖匯
    入款項，然此時之金流仍屬透明易查，在形式上無從合法化
    其所得來源，未造成金流斷點，尚不能達到掩飾或隱匿特定
    犯罪所得之來源、去向及所在之作用，須待款項遭提領或轉
    帳後，始產生掩飾、隱匿之結果。故而，行為人提供金融帳
    戶提款卡及密碼，若無參與後續之提款行為，即非洗錢防制
    法第2條第2款所指洗錢行為，無從成立一般洗錢罪之直接正
    犯。惟金融帳戶乃個人理財工具，依我國現狀，申設金融帳
    戶並無任何特殊限制，且可於不同之金融機構申請多數帳戶
    使用，是依一般人之社會通念，若見他人不以自己名義申請
    帳戶，反而收購或借用別人之金融帳戶以供使用，並要求提
    供提款卡及告知密碼，則提供金融帳戶者主觀上如認識該帳
    戶可能作為對方收受、提領特定犯罪所得使用，對方提領後
    會產生遮斷金流以逃避國家追訴、處罰之效果，仍基於幫助
    之犯意，提供該帳戶之提款卡及密碼，以利洗錢實行，仍可
    成立一般洗錢罪之幫助犯（最高法院108年度台上大字第310
    1號刑事大法庭裁定意旨參照）。因本案詐騙犯罪之人並未
    到案，且依卷內證據資料，並無證據證明被告直接參與該犯
    罪，亦無證據證明附表所示之人所匯入款項，為被告所提領
    ，故被告僅單純提供帳戶，並未參與詐騙及一般洗錢行為之
    實施，依上開說明，被告所為應屬詐欺取財及一般洗錢罪構
    成要件以外之行為，而為幫助行為。綜此，被告前揭幫助詐
    欺取財、幫助一般洗錢等犯行堪以認定，應依法論科。
(二)核被告所為，係犯刑法第30條、第339條第1項、洗錢防制法
　  第14條第1項之幫助詐欺取財及幫助一般洗錢罪。
(三)被告提供帳戶以幫助詐欺取財之行為僅有一個，雖該人所詐
    騙之人不同，仍係一行為觸犯數罪名之想像競合犯（最高法
    院99年度台非字第90號判決要旨參照）。從而被告以一提供
    帳戶行為致各告訴人分別匯款而受有損害，為想像競合犯，
    應依刑法第55條前段規定，從一重處斷；又被告以一提供帳
    戶行為同時觸犯上開各罪，為想像競合犯，應依刑法第55條
    前段規定，從一重論以幫助一般洗錢罪。
(四)被告為幫助犯，應依刑法第30條第2 項規定，按正犯之刑減
    輕之。另被告於偵查或審判中均未自白上開犯行，自無從再
    依洗錢防制法第16條第2 項規定減輕其刑，併此敘明。
參、撤銷改判之理由：
一、原審認被告罪證明確，予以論罪科刑，固非無見。惟查：㈠
    如附表編號15之被害人巳○○亦係於該附表所示時間，因遭詐
    騙而匯款至被告之臺灣銀行帳戶，前經臺灣臺中地方檢察署
    檢察官以111年度偵字第3387號移送併辦意旨書移送原審併
    案審理，然因併辦部分係於原審110年1月18日言詞辯論終結
    後所為，於111年1月28日始繫屬原審，致原審未及審酌而予
    以退併。檢察官上訴後，再經臺灣臺中地方檢察署檢察官以
    111年度偵字第12068號移送本院併辦，因此部分與前開經論
    罪科刑部分，有想像競合犯之裁判上一罪之關係，自應由本
    院併予審理，故此部分為原審所未及審酌。㈡被告於原審審
    理期間即與附表編號6之被害人子○○、附表編號9之被害人卯
    ○○於110年11月12日達成調解，願給付子○○1萬2000元、願給
    付卯○○1萬元，並均自111年1月起，於每月10日各給付1000
    元，有臺灣臺中地方法院調解程序筆錄影本附卷可稽（本院
    卷第27、28頁），且被告亦確有依調解內容履行，此部分為
    原審漏未審酌，致量刑欠當。檢察官上訴以原審未及審酌附
    表編號15部分及量刑亦屬過輕，被告上訴以其有與部分被害
    人和解而原審未予審酌致量刑過重，渠等上訴均有理由，應
    由本院將原判決撤銷改判。
二、爰審酌被告為圖賺取出租帳戶之報酬供己花用，率爾提供其
    所申設之前開金融帳戶資料供他人實行詐欺取財及一般洗錢
    ，助長詐騙財產犯罪之風氣，並造成社會人際互信受損，危
    害社會正常交易安全，復使詐欺者得以隱匿真實身分，製造
    金流斷點，造成執法人員難以追查該詐騙者之真實身分，徒
    增被害人尋求救濟之困難性，並造成被害人蒙受財產損失，
    犯罪所生危害非輕，犯後否認犯行之態度，迄今僅與2位被
    害人和解，而未與其他被害人和解或賠償被害人損失，另考
    量其未實際參與本案詐欺取財、一般洗錢犯行，兼衡其學歷
    為高中畢業、從事物流點貨工作，月收入約2萬2000元，已
    婚，有1個未成年小孩，與配偶之奶奶、父母及姐姐同住等
    家庭經濟生活狀況（見金訴卷第311頁）等一切情狀，量處
    如主文第二項所示之刑，並就罰金部分諭知如易服勞役之折
    算標準。
三、沒收部分：　　
    被告雖與「霸子」約定每半年將可獲得報酬3萬元，惟被告
    迄今並無實際取得任何報酬等情，業據被告於原審陳述明確
    （見金訴卷第167頁），本案並無積極證據足資認定被告確
    有因本案犯行而實際獲得犯罪所得，自無從遽認被告有何實
    際獲取犯罪所得，爰不併予宣告沒收；至附表所示告訴人等
    分別匯入被告帳戶之款項，係由詐欺取財者提領或轉帳，非
    屬被告所有，亦非屬被告實際掌控中，被告就所隱匿財物不
    具所有權及事實上處分權，無從依洗錢防制法第18條第1項
    就所提領全部金額諭知沒收，併予敘明。
據上論斷，應依刑事訴訟法第369條第1項前段、第364條、299條
第1項前段，判決如主文。
本案經檢察官黃怡華提起公訴，檢察官蔣志祥移送原審併辦，檢
察官陳隆翔提起上訴，檢察官洪淑姿移送本院併辦，檢察官甲○○
到庭執行職務。
中　　華　　民　　國　　111  　年　　6　　 月　　2　  日
        　　刑事第八庭    審判長法　官  林  清  鈞
　　　　　　　　　　　　　　    法　官  黃  小  琴
　　　　　　　　　　 　 　　　  法　官  郭  瑞  祥   
以上正本證明與原本無異。     
如不服本判決應於收受送達後20日內向本院提出上訴書狀，其未
敘述上訴理由者，並得於提起上訴後20日內向本院補提理由書（
均須按他造當事人之人數附繕本）「切勿逕送上級法院」。因疫
情而遲誤不變期間，得向法院聲請回復原狀。

                                書記官  賴  淵  瀛
　　　　　　　　　　　　　　　　
中　　華　　民　　國　　111 　年　　6 　　月　　2 　　日


附錄論罪科刑法條：
刑法第30條
幫助他人實行犯罪行為者，為幫助犯。雖他人不知幫助之情者，
亦同。
幫助犯之處罰，得按正犯之刑減輕之。
刑法第339條
意圖為自己或第三人不法之所有，以詐術使人將本人或第三人之
物交付者，處5年以下有期徒刑、拘役或科或併科50萬元以下罰
金。
以前項方法得財產上不法之利益或使第三人得之者，亦同。
前二項之未遂犯罰之。
洗錢防制法第14條
有第二條各款所列洗錢行為者，處7年以下有期徒刑，併科新臺
幣5百萬元以下罰金。
前項之未遂犯罰之。
前二項情形，不得科以超過其特定犯罪所定最重本刑之刑。
附表
編號 告訴人 詐騙過程 匯款時間 匯款金額（新臺幣） 1 癸○○ 詐欺集團成員於109年12月9日前某日起透過INSTGRAM與癸○○聯絡，並向癸○○佯稱：可在tigerking網站投資賺錢云云，致癸○○陷於錯誤，而於右列匯款時間，在其臺中市○○區住○○○路○○○○○○○○○○○○○號0000000000000號帳戶將右列匯款金額匯入被告臺灣銀行帳號000000000000號帳戶內。 109年12月11日16時52分許   50,000元         同日16時53分許 10,000元 2 賴宜君 詐欺集團成員於109年 10月28日透過臉書與賴宜君聯絡 ，並向賴宜君佯稱：可加入博弈網站進行投資云云，致賴宜君陷於錯誤，而於右列匯款時間，在其臺中市○○區住○○○路○○○○○○○○○○○號000000000000號帳戶將右列匯款金額匯入被告臺灣銀行帳號000000000000號帳戶內。 109年 12月11日13時7分許   100,000元        同日13時8分許 78,000元 3 己○○ 詐欺集團成員於109年12月1日17時28分許，在臉書發表投資訊息，並透過臉書私訊、LINE與己○○聯絡，且向己○○佯稱：可加入投資網站進行投資云 云 ，致己○○ 陷於錯誤，而於右列匯款時間，在其新北市○○區住○○○路○○○○○○○○○○○○○○○號000000000000號帳戶、國泰世華銀行帳號000000000000號帳戶將右列匯款金額匯入被告臺灣銀行帳號000000000000號帳戶內。 109年 12月12日13時51分許   50,000元         同日13時52分許   50,000元        同日13時59分許 50,000元 4 乙○○ 詐欺集團成員於109年11月12日某時，在IG刊登兼職廣告及LINE帳號，並透過LINE與乙○○聯絡，且向乙○○佯稱：可加入投資網站進行投資云云，致乙○○陷於錯誤，而於右列匯款時間，透過手機以網路銀行匯款方式自其中國信託銀行帳號000000000000號帳戶將右列匯款金額匯入被告臺灣銀行帳號000000000000號帳戶內。 109年12月11日15時47分許 43,000元 5 辰○○ 詐欺集團成員於109年12月2日某時 ，在臉書刊登投資獲利之廣告，並透過LINE與辰○○聯絡，且向辰○○佯稱：可加入博弈網站進行投資云云 ，致辰○○陷於錯誤，而於右列匯款時間，以網路轉帳方式自其玉山銀行帳號0000000000000號帳戶將右列匯款金額匯入被告臺灣銀行帳號000000000000號帳戶內。 109年12月14日14時34分許 50,000元 6 子○○ 詐欺集團成員於109年12月6日15時許，在IG刊登美金投資 訊息及LINE帳號，並透過LINE與子○○聯絡，且向子○○佯稱：可加入投資網站進行投資云云，致子○○陷於錯誤，而於右列匯款時間，以ATM轉帳方式自其合作金庫銀行帳號0000000000000號帳戶將右列匯款金額匯入被告臺灣銀行帳號000000000000號帳戶內。 109年12月11日14時13分許  29,000元 7 丙○ 詐欺集團成員於109年11月27日某時，在IG刊登兼職廣告及LINE帳號，並透過LINE與丙○聯絡，且向丙○佯稱：可加入投資網站進行投資云云，致丙○陷於錯誤，而於右列匯款時間，透過台新銀行APP以網路轉帳方式自其台新銀行帳號00000000000000號帳戶將右列匯款金額匯入被告臺灣銀行帳號000000000000號帳戶內。 109年12月11日15時41分許 30,000元 8 丑○○ 詐欺集團成員於109年12月初某日，在臉書刊登投資獲利之廣告，並透過Messenger、LINE與丑○○聯絡，且向丑○○佯稱：可加入「聖富娛樂城」網站參加獲利活動云云 ，致丑○○陷於錯誤，而於右列匯款時間，分別在其彰化縣○村鄉住○○○路○○○○○○○○○○○○○號00000000000000號帳戶及在玉山銀行員林分行自動櫃員機以ATM轉帳方式自其大姑陳淑娟之玉山銀行帳號0000000000000號帳戶將右列匯款金額匯入被告臺灣銀行帳號000000000000號帳戶內。 109年12月14日14時11分許   50,000元       同日15時53分許 30,000元 9 卯○○ 詐欺集團成員於109年12月10日某時，在IG刊登投資訊息及LINE帳號，並透過LINE與卯○○聯絡，且向卯○○佯稱：可加入投資網站進行投資云云，致卯○○陷於錯誤，而於右列匯款時間，以ATM轉帳方式自其郵局帳號00000000000000號帳戶將右列匯款金額匯入被告臺灣銀行帳號000000000000號帳戶內。 109年 12月12日15時13分許 15,000元 10 庚○○ 詐欺集團成員於109年12月10日21時26分許，透過LINE與庚○○聯絡，並向庚○○佯稱：可加入博弈網站進行投資云云，致庚○○陷於錯誤，而於右列匯款時間，在其高雄市○○區住○○○路○○○○○○○○○○○○○號00000000000000號帳戶將右列匯款金額匯入被告臺灣銀行帳號000000000000號帳戶內。 109年 12月14日13時21分許 50,000元 11 丁○○ 詐欺集團成員於109年12月10日14時6分許，在臉書刊登廣告，並透過LINE與丁○○聯絡，且向丁○○佯稱：可加入博弈網站進行投資云云 ，致丁○○陷於錯誤，而於右列匯款時間，以ATM轉帳方式自其中國信託銀行帳號000000000000號帳戶將右列匯款金額匯入被告臺灣銀行帳號000000000000號帳戶內。 109年12月14日15時1分許 30,000元 12 辛○○ 詐欺集團成員於109年11月間某日，透過LINE與辛○○聯絡，並向辛○○佯稱：可加入虛擬貨幣投資群組進行匯款投資云云，致辛○○陷於錯誤，而於右列匯款時間，以友人薛振源之土地銀行帳號000000000000號帳戶將右列匯款金額匯入被告臺灣銀行帳號000000000000號帳戶內。 109年12月11日16時33分許 50,000元 13 甲○○ 詐欺集團成員於109年10月14日某時，透過LINE與甲○○聯絡，並向甲○○佯稱：可加入投資操作指導老師LINE，協助其匯款進行投資云云，致甲○○陷於錯誤，而於右列匯款時間，至臺灣銀行小港分行以臨櫃現金匯款方式將右列匯款金額匯入被告臺灣銀行帳號000000000000號帳戶內。 109年12月14日12時34分許 150,000元(移送併辦意旨書附表編號2誤載為15,000元） 14 壬○○ 詐欺集團成員於109年10月底某日，在臉書刊登廣告，並透過LINE與壬○○聯絡，且向壬○○佯稱：可加入地下匯市「趨勢文化」網站進行投資云云 ，致壬○○陷於錯誤，而於右列匯款時間，以ATM轉帳方式自其玉山銀行帳號 00000000000號帳戶將右列匯款金額匯入被告臺灣銀行帳號000000000000號帳戶內。 109年12月14日15時13分許 200,000元 (壬○○稱此筆款項再經轉至元大銀行帳戶後 已被圈存，惟其尚未能取回） 
15 巳○○ 詐欺集團成員於110年11月初某日加入巳○○為LINE好友後，以「吳雨宸」之名義，向巳○○佯稱：可合夥投資線上博弈網站，再以「C.B.O協理」之名義，向巳○○佯稱：投資要匯款至指定帳戶云云，致巳○○陷於錯誤而於右列匯款時間，以網路銀行轉帳右列匯款金額至被告上開臺銀帳戶內，旋遭提領一空 109年12月12日16時36分許 60,000元